【裁判字號】    96,簡上,515
【裁判日期】    970227
【裁判案由】    傷害
【裁判全文】
臺灣臺南地方法院刑事判決             96年度簡上字第515號
上  訴  人  乙○○
即  被  告
上列上訴人因傷害案件，不服本院96年度簡字第2547號中華民國
96年8月10日第一審判決（聲請案號：臺灣臺南地方法院檢察署
96年度調偵字第538號），提起上訴，本院管轄之第二審合議庭
判決如下：
    主  文
上訴駁回。
    理  由
一、按第二審判決書，得引用第一審判決書所記載之事實、證據
    及理由，對案情重要事項第一審未予論述，或於第二審提出
    有利於被告之證據或辯解不予採納者，應補充記載其理由，
    刑事訴訟法第三百七十三條定有明文。本案經本院審理結果
    ，認第一審以被告所犯刑法第二百七十七條第一項傷害罪，
    判處被告即上訴人乙○○拘役四十日，減為拘役二十日，併
    諭知如易科罰金，以新台幣一千元折算一日之折算標準，認
    事用法及量刑均無不當，應予維持，並引用第一審判決書記
    載之事實、證據（如附件判決）。
二、訊據被告即上訴人乙○○固不否認於聲請簡易判決處刑書上
    所載時、地，因其講電話聲音過大而與告訴人即被告黃炎及
    葉香金發生爭執，進而遭告訴人黃炎及葉香金毆傷之事實，
    惟矢口否認有何傷害之犯行，辯稱：其於95年12月26日下午
    2時30分許，因在住處門口講電話擾及黃炎，致黃炎心生不
    快，詎黃炎竟夥同葉香金同至其住處內，其遭葉香金及黃炎
    聯手毆打，其並未傷害告訴人葉香金及黃炎，並未於門外走
    道發生爭執，案發地點在其住處云云。
三、惟經本院查：
  (一)被告與告訴人黃炎、葉香金於95年12月26日下午2時許，在
    被告上開住處門外走道發生爭執一節，業據被告自承在卷，
    核與證人即告訴人黃炎及葉香金就此部分證述相符，雙方於
    被告住處門外走道發生爭執之事實，要可認定。又告訴人黃
    炎及葉香金因上開爭執，共同毆打被告而致被告成傷，經法
    院認渠等二人均犯傷害罪，業經本院96年度2547號刑事簡易
    判決各判處拘役40日，各減為拘役20日確定，亦有上開判決
    書及臺灣高等法院被告前案紀錄表各一紙可資佐證，從而，
    告訴人二人確有於被告住處門口走道上毆打被告一節，亦可
    認定。
  (二)次查，證人即告訴人黃炎於警詢稱證稱：「95年12月26日下
    午2時許，乙○○在永康市○○路47巷24號前走道講行動電
    話很大聲，我走到乙○○旁告訴她講行動電話是否可以小聲
    一點，我老婆在生病，隨後葉香金也告知叫她講行動電話是
    否小聲，乙○○立即靠近葉香金身旁用手抓住葉香金的頭髮
    ，把她摔倒在地，看她倆摔倒在地，我過來勸架．．．，勸
    架時乙○○用手推我前胸致我左腳撞上旁邊的機車．．，我
    身體受有左踝擦傷鈍挫傷」等語（見警卷頁10）；嗣於偵查
    中經檢察事務官訊問時證稱：我看到葉香金被乙○○抓住她
    的頭髮，我上前把他們二人拉開，我上前時，乙○○就將我
    推開，我後退後撞到機車，傷到我的左腳等語（見96年度核
    交字第2165號卷頁8）。
  (三)證人即告訴人葉香金於警詢稱證稱：「95年12月26日下午2
    時許，乙○○在永康市○○路47巷24號前走道講行動電話很
    大聲，黃炎走到乙○○旁告訴她講行動電話是否可以小聲一
    點，我老婆在生病，我也隨後告知乙○○講行動電話是否小
    聲，乙○○立即靠近我身旁用右手抓住我的頭髮，把我摔倒
    在地，黃炎我被乙○○倆摔倒在地走過來勸架．．．，我身
    體有受頭部外傷左膝挫傷．．」等語（見警卷頁13至14）；
    嗣於檢察事務官訊問時證稱：乙○○說電話太大聲，因為黃
    炎的太太中風，所以黃炎就請乙○○小聲一點，我上前即被
    乙○○扯住頭髮，人被她在地上拖，庭呈的褲子就是被乙○
    ○拖行時擦破的．．我被她扯住頭髮並拖行後，爬起來後鞋
    子就不知道在何處了，那個茶杯也不知道何處而來等語（見
    96年度核交字第2165號卷頁8）。
  (四)茲審酌前開發生爭執地點位於被告住處門外走道，及告訴人
    確因上開爭執而於該走道上毆打被告之情節，再互核上開證
    人即告訴人黃炎及葉香金之證述內容可知，被告乙○○於住
    處門外走道，因講行動電話聲音過大，而與告訴人黃炎及葉
    香金發生嚴重爭執，告訴人二人與被告雙方進而互毆，要可
    認定，此外，告訴人二人確因被告之傷害行為而受傷，亦有
    診斷證明書二紙在卷為憑，足認被告確有於其住處門外走道
    傷害告訴人二人之行為，應可認定，被告辯稱案發地點於其
    住處內及其無傷害行為云云，自不足採，其上訴並無理由，
    應予駁回。
據上論斷，應依刑事訴訟法第四百五十五條之一第一項、第三項
、第三百六十八條、第三百七十三條，判決如主文。
本案經檢察官薛水生偵查後提起公訴；檢察官甲○○到庭執行職
務。
中    華    民    國    97    年    2     月    27    日
                  刑事第二庭    審判長法  官  蘇義洲
                                      法  官  徐文瑞
                                      法  官  洪士傑
以上正本證明與原本無異。
不得上訴
                                      書記官  王政煌
中    華    民    國    97    年    2     月    29    日
附錄論罪科刑法條：
中華民國刑法第277條
（普通傷害罪）
傷害人之身體或健康者，處3年以下有期徒刑、拘役或1千元以下
罰金。
犯前項之罪因而致人於死者，處無期徒刑或7年以上有期徒刑；
致重傷者，處3年以上10年以下有期徒刑。


司法院資訊處製作；財團法人民間司法改革基金會備份。
